【裁判字號】    97,訴,4250
【裁判日期】    971219
【裁判案由】    毒品危害防制條例等
【裁判全文】
臺灣臺中地方法院刑事判決              97年度訴字第4250號
公  訴  人  臺灣臺中地方法院檢察署檢察官
被      告  甲○○
                  （另案在臺灣臺中監獄執行中）
            丙○○
                  （另案在臺灣臺中女子監獄執行中）
上列被告等因毒品危害防制條例等案件，經檢察官提起公訴（97
年度偵字第8248號），本院判決如下：
    主    文
甲○○明知為禁藥而轉讓，處有期徒刑壹年。
丙○○轉讓第一級毒品，累犯，處有期徒刑壹年肆月。
    犯罪事實
一、丙○○曾於民國94年間，因施用第1、2級毒品案件，經本院
    於95年1月2日，以94年度訴字第3687號，分別判處有期徒刑
    7月、5月，並定其應執行之刑為有期徒刑11月確定，於95年
    9月13日縮短刑期執行完畢。
二、甲○○（施用第1、2級毒品部分，業經本院以97年度訴字第
    1784號，合併判處有期徒刑 1年11月確定）明知甲基安非他
    命為毒品危害防制條例所管制之第 2級毒品，且同屬藥事法
    所管制之禁藥，竟基於轉讓同屬禁藥之第 2級毒品甲基安非
    他命之犯意，於97年3月20日16時許，在丙○○（施用第1、
    2級毒品部分，業經本院以 97年度訴字第2333號，合併判處
    有期徒刑 1年4月確定）位於臺中縣清水鎮○○路110巷3號3
    樓居處（下稱丙○○居處），先由其將同屬禁藥之第 2級毒
    品甲基安非他命，置於乙○○（所涉施用第 2級毒品部分，
    經觀察、勒戒後，業經臺灣臺中地方法院檢察署檢察官以97
    年度毒偵第44號、第1796號為不起訴處分）所有由玻璃管及
    過濾器組合之吸食器內，以火燒烤成煙並吸用後，再將上開
    吸食器交給已成年之乙○○、丙○○輪流吸用，而同時無償
    轉讓同屬禁藥之第 2級毒品甲基安非他命（起訴書誤載為安
    非他命）與乙○○、丙○○（數量不詳，惟無積極證據證明
    已達毒品危害防制條例第8條第6項規定之一定數量）。
三、丙○○明知海洛因為毒品危害防制條例所管制之第 1級毒品
    ，竟基於轉讓第1級毒品海洛因之犯意，於97年3月20日16時
    許，在其上開居處，無償轉讓第 1級毒品海洛因與已成年之
    甲○○施用（數量不詳，惟無積極證據證明已達毒品危害防
    制條例第8條第6項規定之一定數量）。
四、嗣經警方取得丙○○同意，於 97年3月20日17時30分許，至
    臺中縣清水鎮○○路 110巷3號3樓執行搜索，當場查扣丙○○所有供自己施用之第1級毒品海洛因5包（驗餘淨重各為0.
    0819公克、0.0635公克、0.1368公克、0.1211公克、0.0716
    公克）、甲○○所有供自己施用之第2級毒品甲基安非他命1
    包（驗餘淨重 0.1276公克），丙○○於警方發覺其轉讓第1
    級毒品海洛因與甲○○前，向警方自首而接受裁判，並向警
    方指陳甲○○轉讓同屬禁藥之第 2級毒品甲基安非他命，因
    而循線查悉上情。
五、案經臺中縣警察局清水分局報告臺灣臺中地方法院檢察署檢
    察官偵查起訴。
    理    由
一、證據能力部分：
（一）按被告之自白，非出於強暴、脅迫、利誘、詐欺、疲勞訊
      問、違法羈押或其他不當方法，且與事實相符者，得為證
      據，刑事訴訟法第156條第1項定有明文。亦即被告之自白
      係出於自由意思，且與事實相符者，即有證據能力，反之
      ，若係非法取供者，因其陳述非出於任意性，其所為之陳
      述即無證據能力（最高法院28年度上字第2530號判例參照
      ）。次按被告陳述其自白係出於不正之方法者，應先於其
      他事證而為調查。該自白如係經檢察官提出者，法院應命
      檢察官就自白之出於自由意志，指出證明之方法，刑事訴
      訟法第156條第3項定有明文。經查，被告甲○○雖抗辯於
      製作警詢及偵訊筆錄時，因為腳部受傷且毒癮發作，其於
      警詢及偵訊時之陳述，不能作為證據等語；而被告丙○○
      則抗辯於製作警詢及偵訊筆錄時已經很晚，警方及檢察官
      疲勞詢問等語。然檢察官業就被告甲○○、丙○○之警詢
      及偵訊內容，係經被告等任意性自白等情，提出警方的警
      詢筆錄、檢察官的偵訊筆錄及偵訊過程完整錄影為證，並
      聲請本院當庭勘驗偵訊錄影內容。上開證據顯示之內容如
      下：
      (一)被告甲○○分別於 97年3月20日21時至22時及同年月21
        日10時至13時，為警方製作警詢筆錄；而被告丙○○則
        於97年3月20日21時5分至21時58分及同年月21日11時13
        分至57分，為警方製作警詢筆錄，其中被告甲○○、丙○○於 97年3月20日的警詢過程，均係於夜間進行，故
        警方於製作警詢筆錄之前，已依刑事訴訟法第100條之3
        第1項第1款規定，事先徵得被告甲○○、丙○○的明示
        同意，始於夜間進行詢問，有該次警詢筆錄在卷可稽。
        警方既已依法取得被告甲○○、丙○○的明示同意，自
        得例外於夜間進行詢問，且被告丙○○既已明示同意警
        方於夜間進行詢問，自已考量過個人身心狀況，認定足
        以接受警方製作警詢筆錄，並無身心疲勞的問題，自不
        得因事後陳述有所更異，而反指其於警詢時是處於疲勞
        詢問之狀態。至於被告甲○○、丙○○為逃避警方查緝
        ，自被告丙○○居處房間窗戶跳往 2樓陽台，被告甲○○因而受有雙腳跟骨骨折，經警方送往童綜合醫院急救
        後，經院方以石膏固定，無立即生命危險等情，有童綜
        合醫院診斷書（診斷書號：175193號，詳本院卷）在卷
        可證；被告丙○○因而受有第12節胸椎壓迫性骨折、左
        側第 3、4、5蹠骨骨折，經警方送往童綜合醫院急救後
        ，經院方以石膏固定，無立即生命危險等情，亦有童綜
        合醫院診斷書（診斷書號：175192號，詳本院卷）在卷
        可證。顯然，警方已在第 1時間，對被告甲○○、丙○○作最適當的醫療處理，並在醫院確認無立即生命危險
        後，經過被告甲○○、丙○○的明示同意，始開始製作
        警詢筆錄，明顯並未影響被告甲○○、丙○○的自由陳
        述，是被告甲○○、丙○○的自白確實具備任意性。
      (二)經本院當庭勘驗被告甲○○、丙○○於 97年3月21日檢
        察官偵查時錄影光碟內容得知，檢察官係確實依刑事訴
        訟法第94條規定，核對被告甲○○、丙○○的姓名及年
        籍等資料無誤，並依同法第95條規定，告知犯罪嫌疑及
        所犯所有罪名，及告知得保持緘默，無須違背自己之意
        思而為陳述、得選任辯護人及得請求調查有利之證據後
        方開始進行訊問。偵訊過程中，被告甲○○、丙○○意
        識清晰而平穩，並無昏睡或任何精神障礙的狀況。偵訊
        過程採一問一答的方式，被告甲○○、丙○○既能明確
        瞭解檢察官的問句，且能完整回答檢察官的問題。偵訊
        筆錄的記載亦確實與檢察官及被告甲○○、丙○○的問
        答內容吻合，期間檢察官並無任何恐嚇、脅迫其他不法
        的言語或行為，雖被告甲○○於偵訊過程中，偶有低頭
        的情況，然經檢察官多次詢問被告甲○○是否毒癮發作
        ，被告甲○○均明確表示沒有毒癮發作的情況，且後續
        針對檢察官的提問，亦均能明確的回答等情，有本院勘
        驗筆錄在卷足憑，亦難相信被告甲○○、丙○○於檢察
        官偵查時的自白，有因受傷、毒癮發作或疲勞，而非出
        於任意性的情形。
      (三)綜上所述，足認被告甲○○、丙○○於警詢及檢察官偵
        查時之陳述或自白，均係出於自由意志，至於其陳述或
        自白之內容，是否與事實相符，得否作為被告甲○○、
        丙○○有罪之認定，詳如後述。
（二）按被告以外之人於審判外之陳述，雖不符刑事訴訟法第15
      9條之1至之4等4條之規定，而經當事人於審判程序同意作
      為證據，法院審酌該言詞陳述或書面陳述作成時之情況，
      認為適當者，亦得為證據；當事人、代理人或辯護人於法
      院調查證據時，知有刑事訴訟法第158條第1項不得為證據
      之情形，而未於言詞辯論終結前聲明異議者，視為有前項
      之同意，同法第159條之5定有明文。本案所引用證人甲○○（針對被告丙○○而言）、丙○○（針對被告甲○○而
      言）、乙○○於警詢時之陳述及其他供述證據，其性質屬
      於證人於審判外的陳述，而為傳聞證據，且查無符合刑事
      訴訟法第159條之1至之4等前4條之情形者，原雖無證據能
      力，然上開供述證據內容，業經本院審理時予以提示並告
      以要旨，且經檢察官及被告表示意見。當事人已知上述供
      述證據乃傳聞證據，且均未於言詞辯論終結前，對該內容
      異議，依上開規定，已擬制其同意作為證據，本院審酌上
      開供述證據作成時，並無人情施壓或干擾，亦無不當取供
      之情形，認為以之作為本案之證據亦屬適當，而有證據能
      力。
（三）按被告以外之人於偵查中向檢察官所為陳述，除顯有不可
      信之情況者外，得為證據，刑事訴訟法第 159條之1第2項
      定有明文。證人甲○○（針對被告丙○○而言）、丙○○
      （針對被告甲○○而言）、乙○○於檢察官偵查中作證時
      具結所為之陳述，並無任何不法取供之情形，檢察官及被
      告於本院審理時已獲得充分詰問該證人之機會或並未聲請
      詰問該證人，本院亦未發現渠等之陳述有何顯有不可信之
      情況，揆諸上開說明，渠等於偵查中之證言自具有證據能
      力，至於其證明力則詳如後述。
（四）除法律另有規定外，實施刑事訴訟程序之公務員因違背法
      定程序取得之證據，其有無證據能力之認定，應審酌人權
      保障及公共利益之均衡維護，刑事訴訟法第158之4定有明
      文。惟本案所引用之非供述證據，並無證據證明係實施刑
      事訴訟程序之公務員違背法定程序所取得，自應認均具有
      證據能力。
二、認定犯罪事實之證據及理由：
（一）被告甲○○無償轉讓禁藥第2級毒品甲基安非他命部分：
      (一)訊據被告甲○○矢口否認有為上揭犯行，辯稱：伊並沒
        有轉讓甲基安非他命給乙○○、丙○○，製作警詢及偵
        訊筆錄時，因為腳部受傷且毒癮發作，其於警詢及偵訊
        時之陳述，不能作為證據。乙○○的吸食器內的甲基安
        非他命，確實是伊所有，然該甲基安非他命係乙○○自
        行放在其吸食器內，乙○○點火燒烤時，因為伊在廁所
        ，故沒有看到，伊自廁所出來時，乙○○已經在施用，
        伊也就沒有阻止他，後來伊和丙○○也有施用該吸食器
        內的甲基安非他命等語。
      (二)惟查：
        1.被告甲○○於警詢及檢察官偵查時之陳述，並無因其
          腳部受傷或毒癮發作，而影響其自白或陳述之任意性
          等情，已如前述。
        2.被告甲○○於警詢及檢察官偵查時均已坦承轉讓甲基
          安非他命與乙○○施用，且警方在丙○○居處查扣的
          甲基安非他命為伊所有等語（詳警卷第 5頁、偵卷第
          10、11頁），被告甲○○雖未承認同時轉讓甲基安非
          他命與丙○○施用之情，然證人乙○○於警詢業已明
          確陳稱：伊於 97年3月20日16時許，在丙○○居處，
          與甲○○、丙○○共同施用第 2級毒品甲基安非他命
          ；甲基安非他命是用伊被查獲的過濾器及玻璃管共同
          施用等情（詳警卷第12、16頁）；於檢察官偵查時具
          結證稱：伊當天有施用桌上的甲基安非他命，當時甲○○、丙○○都有在場，甲基安非他命是甲○○的等
          情（詳偵卷第24頁）；於本院審理時具結證稱：伊確
          實有於 97年3月20日16時許，在丙○○居處，與被告
          甲○○、丙○○共同施用甲基安非他命等情（詳本院
          卷第57頁背面），核與證人丙○○於警詢時證稱：伊
          和甲○○、乙○○共同使用吸食器點火燻燒，而施用
          甲基安非他命，甲基安非他命是甲○○提供的；警方
          在伊居處查扣的甲基安非他命是被告甲○○的等情（
          詳警卷第7頁背面、第9頁背面）；於檢察官偵查時具
          結證稱：甲基安非他命是被告甲○○轉讓給伊，警方
          在伊居處查扣的甲基安非他命是被告甲○○的等情（
          詳偵卷第14、15頁）相符。
        3.而證人丙○○於 97年4月20日為警查獲時所採集之尿
          液，經送中山醫學大學附設醫院檢驗科藥物檢測中心
          以免疫酵素分析法及氣相層析質譜儀檢驗結果，呈甲
          基安非他命於人體代謝後之安非他命、甲基安非他命
          陽性反應，有丙○○的尿液真實姓名對照表（詳警卷
          第35頁）及尿液檢驗報告（詳本院卷）在卷可稽；證
          人乙○○於 97年4月20日為警查獲時所採集之尿液，
          經送中山醫學大學附設醫院檢驗科藥物檢測中心以免
          疫酵素分析法及氣相層析質譜儀檢驗結果，呈甲基安
          非他命於人體代謝後之安非他命、甲基安非他命陽性
          反應，亦有乙○○的尿液真實姓名對照表（詳警卷第
          36頁）及尿液檢驗報告（詳本院卷）在卷可稽，足認
          證人丙○○、乙○○證稱於 97年3月20日16時許，渠
          等與被告甲○○在丙○○居處，共同施用甲基安非他
          命之情，並非虛構之詞。
        4.觀諸被告甲○○及證人丙○○、乙○○係共同施用甲
          基安非他命，而甲基安非他命係由被告甲○○提供，
          吸食器則為證人乙○○所有，則被告甲○○除自己施
          用甲基安非他命外，同時轉讓甲基安非他命與丙○○
          、乙○○施用等情，已至為明顯，並無被告甲○○辯
          稱乙○○擅自取用其甲基安非他命施用的情節。此外
          ，現場扣案之甲基安非他命 1包，經送行政院衛生署
          草屯療養院以化學呈色法及氣相層析質譜儀鑑驗結果
          ，亦確實檢出甲基安非他命（驗餘淨重0.1276公克）
          等情，有該院97年4月9日草療鑑字第0970002888號鑑
          定書（詳本院卷）在卷可證。足證被告否認轉讓甲基
          安非他命給丙○○及事後更異前詞改稱並未轉讓甲基
          安非他命給乙○○之陳述，均屬飾卸之詞，不足採信
          。
（二）被告丙○○無償轉讓第1級毒品海洛因部分：
      (一)訊據被告丙○○矢口否認有為上揭犯行，辯稱：伊並沒
        有轉讓海洛因給甲○○，製作警詢及偵訊筆錄時已經很
        晚，警方及檢察官疲勞詢問等語。
      (二)惟查：
        1.被告丙○○於警詢及檢察官偵查時之陳述，並無因違
          反夜間不得詢問及疲勞詢問，而影響其自白或陳述之
          任意性等情，已如前述。
        2.被告丙○○於警詢時坦承提供海洛因給甲○○施用等
          語（詳警卷第7頁背面至第8頁），核與證人甲○○於
          檢察官偵查時亦具結證稱：伊確有於 97年3月20日，
          在丙○○居處，以注射方式，施用第 1級毒品海洛因
          等情（詳偵卷第 49頁）相符。而現場扣案之海洛因5
          包，確為被告丙○○所有等情，業據被告丙○○於警
          詢、檢察官偵查及本院審理時陳述明確（詳警卷第 9
          頁背面、偵卷第14頁、本院卷第59頁），核與證人甲○○於警詢時陳稱：查扣之第1級毒品海洛因5包是丙○○所有等情（詳警卷第 5頁）相符。而證人乙○○
          於本院審理時證稱：伊於 97年3月20日16時許，在丙○○居處施用之海洛因為自己所有等語（詳本院卷第
          56 頁），其檢察官偵查時具結證稱：伊施用海洛因
          是自己帶去的，並沒有給甲○○、丙○○施用等語（
          詳偵卷第46頁）。以甲○○自己並無海洛因可供施用
          ，而乙○○自己攜往丙○○居處的海洛因，亦僅供個
          人施用，並未提供給甲○○施用，則甲○○於丙○○
          居處，既有施用海洛因之事實，其海洛因之來源，自
          係擁有海洛因之被告丙○○所提供無訛，是被告丙○○於警詢時之自白，確與事實相符。
        3.被告丙○○雖於本院審理時更異前詞，改稱並未轉讓
          海洛因供甲○○施用等語，而甲○○於本院審理時亦
          改稱其於丙○○居處，並未施用海洛因等語，然被告
          丙○○於檢察官偵查時已明確陳稱：甲○○於 97年3
          月20日，在其居處，確有施用第 1級毒品海洛因等語
          （詳偵卷第48頁）；核與證人甲○○於警詢時陳稱：
          伊與乙○○、丙○○於 97年3月20日16時許，在丙○○居處，以將第 1級毒品海洛因摻水後，以注射針筒
          施用第1級毒品海洛因等語（詳警卷第 2至3頁）及證
          人乙○○於警詢時證稱：甲○○、丙○○確有於97年
          3月20日16時許，以注射方式施用第1級毒品海洛因等
          情（詳警卷第12頁）；於檢察官偵查時證稱：伊當場
          有看到甲○○施用海洛因等語（詳偵卷第24頁）；於
          本院審理時證稱：伊確實有於 97年3月20日16時許，
          在丙○○居處，與甲○○、丙○○共同施用海洛因等
          情（詳本院卷第57頁背面）相符。而甲○○為警查獲
          時所採集之尿液，經送中山醫學大學附設醫院檢驗科
          藥物檢測中心以免疫酵素分析法及氣相層析質譜儀檢
          驗結果，呈海洛因於人體代謝後之嗎啡、可待因陽性
          反應，亦有甲○○的尿液真實姓名對照表（詳警卷第
          34頁）及尿液檢驗報告（詳本院卷）在卷可稽，堪認
          被告丙○○於本院審理時更異前詞，改稱並未轉讓海
          洛因供甲○○施用等語，係臨訟更異之飾詞，而甲○○於本院審理時改稱其於丙○○居處，並未施用海洛
          因等語，亦係迴護被告丙○○之詞，均不足採信。
        4.被告丙○○為警扣案之海洛因 5包，經送行政院衛生
          署草屯療養院以化學呈色法及氣相層析質譜儀鑑驗結
          果，均檢出海洛因（分別驗餘淨重0.0819公克、0.06
          35公克、0.1368公克、0.1211公克、0.0716公克）等
          情，亦有該院97年4月9日草療鑑字第0970002887號鑑
          定書（詳本院卷）在卷可證，亦足證被告丙○○確實
          持有海洛因無訛。
（三）綜上所述，本案事證明確，被告甲○○、丙○○犯行，均
      堪認定。
三、論罪科刑部分：
（一）論罪部分：
      (一)被告甲○○部分：
        1.查「甲基安非他命」雖係毒品危害防制條例第2條第2
          2項第2款所規定之「第 2級毒品」，但其亦屬於藥事
          法所稱之「禁藥」（即藥事法第 22條第1款所稱之「
          經中央衛生主管機關明令公告禁止製造、調劑、輸入
          、輸出、販賣或陳列之毒害藥品」）。而明知為禁藥
          而轉讓者，藥事法第83條亦定有處罰明文。故行為人
          明知為禁藥即「甲基安非他命」而轉讓予他人者，除
          成立毒品危害防制條例第 8條第2項之「轉讓第2級毒
          品罪」外，亦構成藥事法第 83條第1項之「轉讓禁藥
          罪」，此係屬同1犯罪行為而同時有2種法律可資處罰
          之「法條（規）競合」情形，應依「重法優於輕法」
          、「後法優於前法」等法理，擇 1處斷。查毒品危害
          防制條例第8條第2項轉讓第 2級毒品罪之法定本刑為
          「6月以上5年以下有期徒刑，得併科新臺幣70萬元以
          下罰金」；93年4月21日修正後藥事法第83條第1項轉
          讓禁藥罪之法定本刑為「 7年以下有期徒刑，得併科
          新臺幣500萬元以下罰金」，故除有轉讓之第2級毒品
          ，達毒品危害防制條例第8條第6項之一定數量，經依
          法加重後之法定刑，較藥事法第 83條第1項之法定刑
          重之情形外，因藥事法第 83條第1項為後法，且為重
          法，自應優先適用藥事法處罰。本案丙○○、乙○○
          自被告甲○○處所無償受讓之甲基安非他命已施用殆
          盡，是被告甲○○所提供與丙○○、乙○○施用之甲
          基安非他命之數量既已無從為嚴格之證明，且對照本
          案自被告甲○○處所查扣之甲基安非他命 1包，送驗
          前淨重僅0.1287公克，有行政院衛生署草屯療養院草
          療鑑字第0970002888號鑑定書在卷可憑（詳本院卷）
          ，依刑事訴訟法「罪疑唯輕」之原則，應逕認被告此
          部分無償讓與之甲基安非他命，均未達行政院 93年1
          月7日院臺法字第 0930080551號令頒轉讓持有毒品加
          重其刑之數量標準第2條關於第2級毒品10公克以上之
          規定。是本件被告甲○○無償轉讓甲基安非他命部分
          ，自應適用藥事法論罪。核被告甲○○就犯罪事實（
          二）無償轉讓甲基安非他命與丙○○、乙○○之行為
          ，係犯藥事法第 83條第1項之轉讓禁藥罪。被告甲○○轉讓禁藥甲基安非他命前，持有第 2級毒品甲基安
          非他命之低度行為，為轉讓禁藥之高度行為所吸收，
          不另論罪。
        2.被告甲○○係將甲基安非他命置於乙○○所有之吸食
          器內，由乙○○、丙○○輪流施用，其轉讓禁藥與乙○○、丙○○之行為，係同時同地交互重疊，無法割
          裂認定為數行為，僅能視為1行為，是被告甲○○以1
          行為同時觸犯 2個轉讓禁藥罪名，應依刑法第55條前
          段規定，從一重論以轉讓禁藥罪。公訴意旨認定應數
          罪併罰，容有未洽，附此說明。
      (二)被告丙○○部分：
        1.海洛因係毒品危害防制條例第 2條第2項第1款所列之
          第 1級毒品，不得非法持有及轉讓。核被告丙○○就
          犯罪事實（三）無償轉讓海洛因與甲○○之行為，係
          犯毒品危害防制條例第 8條第1項之轉讓第1級毒品罪
          。被告丙○○轉讓第1級毒品海洛因前，持有第1級毒
          品海洛因之低度行為，為轉讓第 1級毒品海洛因之高
          度行為所吸收，不另論罪。
        2.被告丙○○曾於94年間，因施用第1、2級毒品案件，
          經本院於95年1月2日，以94年度訴字第3687號，分別
          判處有期徒刑7月、5月，並定其應執行之刑為有期徒
          刑11月確定，於 95年9月13日縮短刑期執行完畢等情
          ，有臺灣高等法院被告前案紀錄表在卷可證，被告丙○○前受有期徒刑執行完畢， 5年以內再故意犯本件
          有期徒刑以上之罪，為累犯，依刑法第 47條第1項規
          定，加重其刑。
        3.被告丙○○於警方發覺其轉讓第 1級毒品海洛因與甲○○前，向警方自首而接受裁判，有其警詢筆錄在卷
          可證，被告丙○○自首犯罪，使警方得以進行犯罪之
          偵查，雖其事後又否認犯罪，然在某種程度上，已減
          少部分司法資源的浪費，爰依刑法第62條前段規定，
          減輕其刑，並與上開累犯加重規定，先加後減之。
（二）科刑部分：
      (一)爰審酌被告甲○○、丙○○均有毒品危害防制條例之刑
        事前案紀錄，有臺灣高等法院被告前案紀錄表在卷可稽
        ，堪認渠等品行不佳，並斟酌被告甲○○轉讓禁藥甲基
        安非他命、被告丙○○轉讓第 1級毒品海洛因，均無視
        該毒品足以助長施用毒品之惡習，甚至造成生命危險之
        生理成癮性及心理依賴性，嚴重戕害國民身心健康，危
        害國家社會治安，消耗國家為杜絕毒品犯罪所付出之社
        會成本，惡性非輕，且被告甲○○、丙○○犯後均飾詞
        否認犯罪，難認已有悔意等一切情狀，分別量處如主文
        所示之刑，以示懲儆。
      (二)警方查扣之海洛因5包（驗餘淨重各為0.0819公克、0.0
        635公克、0.1368公克、0.1211公克、0.0716 公克），
        雖係被告丙○○所有之第 1級毒品，然僅係供被告丙○○自己施用，且無積極證據證明被告丙○○有將上開第
        1級毒品再行轉讓之意，與本案丙○○轉讓第1級毒品犯
        行無關，復於本院97年度訴字第2333號被告丙○○被訴
        施用第 1級毒品案件，經該案法官諭知沒收銷燬之，本
        院無從為沒收銷燬之諭知；警方查扣之第 2級毒品甲基
        安非他命 1包（驗餘淨重0.1276公克），雖係被告甲○○所有之第 2級毒品，然係供被告甲○○自己施用，且
        無積極證據證明被告甲○○有將上開第 2級毒品再行轉
        讓之意，與本案甲○○轉讓第 2級毒品犯行無關，復於
        本院 97年度訴字第1784號被告甲○○被訴施用第2級毒
        品案件中，經該案法官諭知沒收銷燬之，本院無從為沒
        收銷燬之諭知；被告甲○○轉讓禁藥甲基安非他命所用
        之吸食器，係乙○○所有等情，業據證人乙○○、丙○○證述明確，本院無從為沒收之諭知；再本案另行扣得
        被告丙○○所有之手機 3支、杓子8支、夾鍊袋2包及被
        告甲○○所有之手機 5支，均無積極證據證明與本件犯
        罪有關，本院亦無從為沒收之諭知，附此說明。
據上論斷，應依刑事訴訟法第299條第1項前段，藥事法第83條第
1項、毒品危害防制條例第 8條第1項、刑法第11條前段、第55條
前段、第47條第1項、第62條前段，判決如主文。
中    華    民    國    97    年    12    月    19    日
                  刑事第十三庭  審判長法  官  李  秋  娟
                                      法  官  許  月  馨
                                      法  官  陳  得  利
以上正本證明與原本無異。
如不服本判決應於收受判決後10日內向本院提出上訴書狀，並應
敘述具體理由；其未敘述上訴理由者，應於上訴期間屆滿後20日
內向本院補提理由書（均須按他造當事人之人數附繕本）「切勿
逕送上級法院」。
                                      書記官  鐘  麗  芳
中    華    民    國    97    年    12    月    19    日
附錄本案論罪科刑法條全文：
藥事法第83條
明知為偽藥或禁藥，而販賣、供應、調劑、運送、寄藏、牙保、
轉讓或意圖販賣而陳列者，處7年以下有期徒刑，得併科新臺幣5
百萬元以下罰金。
毒品危害防制條例第8條第1項
轉讓第1級毒品者，處1年以上7年以下有期徒刑，得併科新臺幣1
百萬元以下罰金。


司法院資訊處製作；財團法人民間司法改革基金會備份。
